臺灣高等法院刑事判決　　　　　　　 100年度上易字第2465號
上　訴　人　臺灣板橋地方法院檢察署檢察官
被　　　告　李興林
上列上訴人因被告詐欺案件，不服臺灣板橋地方法院100年度易
字第2071號，中華民國100年8月26日第一審判決（起訴案號：臺
灣板橋地方法院檢察署100年度偵字第4926號），提起上訴，本
院判決如下：
    主  文
上訴駁回。
    理  由
一、本件聲請簡易判決處刑意旨略以：被告李興林明知目前社會
    上層出不窮之不法份子為掩飾渠等不法行徑，避免執法人員
    追究及處罰，經常利用他人之電話、存款帳戶、印章、存摺
    、金融卡及密碼轉帳，以確保自己犯罪所得之不法利益並掩
    人耳目，而在客觀上得預見將自己金融帳戶提供他人使用，
    可能幫助他人遂行詐欺取財之犯罪目的，竟仍以縱使有人利
    用其金融帳戶實施詐欺取財犯行，亦不違背其本意之幫助犯
    意，於民國99年12月29日某時，在臺北市大直捷運站，將其
    所有中華郵政昌盛郵局000-00000000000001號帳戶之金融卡
    及密碼，交予真實姓名年籍不詳之人，而容任他人使用上揭
    金融帳戶以遂行犯罪。嗣該真實姓名年籍不詳之人所屬之詐
    欺集團成員，意圖為自己不法之所有，於當日21時44分許，
    撥打潘帝妤之電話，自稱雅虎奇摩網路拍賣之賣家，向潘帝
    妤佯稱：先前繳款方式因設定錯誤，將從其帳戶中定期扣款
    ，需至ATM自動櫃員機操作取消等語，致潘帝妤因而陷於錯
    誤，於同日23時許，匯款新臺幣（下同）29,989元至李興林
    上開帳戶中。因認李興林涉犯刑法第30條第1項、第339 條
    第1項之幫助詐欺取財罪嫌云云。
二、按犯罪事實應依證據認定之，無證據不得認定其犯罪事實，
    不能證明被告犯罪者，應諭知無罪之判決，刑事訴訟法第15
    4 條第2 項、第301 條第1 項分別定有明文。再犯罪事實之
    認定應憑證據，如未能發現相當證據，或證據不足以證明，
    自不能以推測或擬制之方法作為裁判基礎，最高法院40年台
    上字第86號判例可資參照；且認定犯罪事實所憑之證據，雖
    不以直接證據為限，間接證據亦包括在內，然而無論直接證
    據或間接證據，其為訴訟上之證明，須於通常一般之人均不
    致有所懷疑，而得確信其為真實之程度者，始得據為有罪之
    認定，倘其證明尚未達到此一程度，而有合理之懷疑存在而
    無從使事實審法院得有罪之確信時，即應由法院為諭知被告
    無罪之判決，最高法院76年台上字第4986號判例足考。又檢
    察官對於起訴之犯罪事實，仍應負提出證據及說服之實質舉
    證責任，倘其所提出之證據不足為被告有罪之積極證明，或
    其指出證明之方法無從說服法院以形成被告有罪之心證，基
    於無罪推定之原則，自應為被告無罪判決之諭知，亦有最高
    法院92年台上字第128 號判例可參。另按刑法上幫助犯之成
    立，須行為人基於幫助正犯犯罪之意思，予正犯以精神上或
    物質上之助力而參與犯罪構成要件以外之行為，以助成正犯
    犯罪之實施為要件。如果，雖在外形上，可認為幫助，但對
    正犯之犯罪，無違法之認識，而欠缺幫助犯罪之故意，係基
    於其他原因，即難論以幫助犯。而所謂幫助故意，雖不以行
    為人確知被幫助者係犯何種罪名為必要，惟仍需在行為人主
    觀上可能認識之範圍內，始足當之。
三、公訴人認被告李興林涉有上揭詐欺罪嫌，無非係以被告坦承
    將其所申辦前揭郵局帳戶之提款卡及密碼交付他人使用，且
    被告為成年人，應知其所交付之帳戶有被詐欺集團利用之可
    能；又本件詐騙情節業據被害人潘帝妤於警詢中指訴甚詳，
    且有新莊昌盛郵局存簿儲金帳號0000000-0000000儲戶基本
    資料暨交易明細、潘帝妤臺北市政府警察局大同分局雙連派
    出所受理刑事案件報案三聯單、臺北市政府警察局大同分局
    雙連派出所受理各類案件紀錄表、內政部警政署反詐騙諮詢
    專線紀錄表、臺北市政府警察局大同分局雙連派出所受理詐
    騙帳戶通報警示簡便格式表、165專線協請金融機構暫行圈
    存疑似詐欺款項通報單等件在卷可按，資為主要論據。
四、訊據被告李興林固坦承有申請開設及交付上開郵局帳戶帳戶
    影本、密碼及提款卡予他人之事實，惟堅詞否認有何幫助詐
    欺取財之犯行，辯稱：其因找工作，在網路（518人力銀行
    ）留下個人資料，詐騙集團因而與其聯絡，警察顏光勇即可
    證明其並不認識「王經理」，亦無何交易行為，純粹是找工
    作被騙，對方跟說要把郵局帳戶資料及提款卡、密碼交給他
    ，說是工作之需要，然後就約被告在大直捷運站那邊見面，
    要被告交給一名成年男子；當被告後來發現被對方騙了，被
    告就請朋友潘明德打電話給對方，假意也要應徵工作，對方
    約潘明德，也要潘明德交付銀行帳號、提款卡及密碼時，被
    告與潘明德即報警，請警方埋伏在對方約見面的汐止火車站
    ，當場抓到一名來向潘明德拿取上開物品的詐欺集團成員，
    不過抓到的這一位並不是騙走被告提款卡的那個人；後來被
    告又有接到高雄市警察局的通知，表示有抓到一個詐欺集團
    的成員，也有監聽到那個詐欺集團成員騙走被告郵局帳戶資
    料等電話內容，請被告去做被害人的筆錄，後來又叫被告到
    高雄去指認騙被告帳戶的嫌犯照片，被告絕對沒有幫助詐騙
    集團成員去詐騙別人的意思等語。
五、經查：
  (一)本件被告將其上開郵局帳戶之帳戶影本、提款卡及提款卡密
    碼交付予姓名、年籍均不詳之成年男子，後該男子所屬詐騙
    集團即以上述方式詐騙被害人潘帝妤，使被害人陷於錯誤而
    將29,989元匯入被告上開帳戶內，旋即遭人提領一空等事實
    ，固據證人即被害人潘帝妤於警詢時指證甚詳（見偵卷第6
    至8頁），且為被告所不爭執，並有被告於新莊昌盛郵局存
    簿儲金帳號0000000-0000000儲戶基本資料暨交易明細、潘
    帝妤臺北市政府警察局大同分局雙連派出所受理刑事案件報
    案三聯單、臺北市政府警察局大同分局雙連派出所受理各類
    案件紀錄表、內政部警政署反詐騙諮詢專線紀錄表、臺北市
    政府警察局大同分局雙連派出所受理詐騙帳戶通報警示簡便
    格式表、165專線協請金融機構暫行圈存疑似詐欺款項通報
    單等件在卷可稽，固堪認定屬實。惟本件被告於交付其郵局
    帳戶資料及提款卡予他人之際，是否有幫助他人詐欺之不確
    定故意，仍應有積極證據加以證明，始可加以認定。
  (二)查本件被告辯稱欲找工作，在網路（518人力銀行）所留本
    身之資料，是詐騙集團自動與渠聯絡，對方要求伊須提供帳
    戶以供客人轉帳消費款項之用，伊係被騙才會把自己郵局帳
    戶的提款卡及密碼交給他人等語，核與證人即高雄市警察局
    員警顏光勇於原審所證稱：其曾經通知被告到高雄市刑大作
    筆錄，後來又再通知被告至高雄市刑大指認詐欺集團之嫌犯
    ；該案件是高雄地檢署檢察官指揮偵辦兩岸三地的詐欺案，
    警方有進行監聽，監聽到詐騙集團成員有打電話詐騙被告的
    提款卡，在電話中該人自稱是某某經理的助理，向被告拿存
    摺封面影本、履歷表、金融卡、及身分證件影本等物品，所
    以警方才通知被告來製作被害人筆錄，後來鎖定了嫌犯身分
    ，又請被告來指認嫌犯照片；經被告指認向其收受上開物品
    之人（即俗稱「簿子手」）後，警方就去抓這個人，後來有
    抓到簿子手，經查這簿子手大概是騙了3、4個人的金融機構
    帳戶提款卡及密碼，到案之後他也都有坦承，警察調查的結
    果，簿子手並沒有付給被告任何款項，簿子手只是單純向被
    告收東西就走了等語相符（見原審易字卷第34至35頁）。又
    本件被告於交付前開提款卡等資料予詐騙集團之成員後，因
    不甘受騙，復請求友人潘明德出面假裝受騙欲交付銀行帳戶
    、提款卡等予對方，以誘捕詐騙集團成員，並確實經埋伏之
    員警於雙方相約地點之汐止火車站當場逮捕嫌犯黃宗楷一節
    ，亦經原審依職權向新北市政府警察局汐止分局調取該局99
    年12月31日新北警汐刑字第0990047125號刑事案件報告書暨
    所附潘明德、受「周經理」指示而前往向潘明德收帳戶資料
    之黃宗楷等人之警詢筆錄、518網路人力銀行被告基本資料
    一份在卷可考（見原審簡字卷第49至62頁），核其內容與被
    告前揭所辯情節相符，應堪採信。
  (三)按交付帳戶而幫助他人詐欺罪之成立，必須幫助人於行為時
    ，明知或可得而知被幫助人將持其所交付之帳戶向他人詐取
    財物，如出賣、出租或借用等情形，或能推論其有預知該帳
    戶被使用詐取他人財物之可能；反之，如非基於自己自由意
    思而係因遺失、被脅迫、遭詐欺等原因而交付，則交付金融
    機構帳戶之人並無幫助犯罪之意思，亦非認識收受其金融機
    構帳戶者將持以對他人從事詐欺取財等財產犯罪而交付，則
    其交付金融機構帳戶之相關資料時，既不能預測其帳戶將被
    他人作為詐欺取財等財產犯罪之工具，則其交付金融機構帳
    戶相關資料之行為，即不能成立幫助詐欺取財等犯罪。本件
    被告前揭郵局帳戶等資料既係遭詐騙集團以應徵工作所需為
    由詐騙而得，且被告於遭詐騙後旋積極協助警方誘捕詐欺集
    團成員成功，是依前揭情狀觀之，即難認被告主觀上有幫助
    詐欺取財之犯意。
  (四)由上各情觀之，堪認被告上揭所辯，要非子虛，應屬可採。
    從而，即難謂被告於交付該等資料予他人時，確有容任他人
    利用其帳戶詐欺取財而幫助他人犯罪之故意。
六、綜上，公訴意旨所提出前述各項用資證明被告幫助詐欺取財
    犯行之證據，顯尚未達於通常一般之人均不致有所懷疑，而
    得確信其為真實之程度。此外，復查無其他積極證據，足資
    證明被告確有公訴人所指之幫助詐欺取財犯行，應認不能證
    明公訴意旨之被告犯行。
七、原審依審理結果所得，而對被告為無罪之諭知，經核並無違
    誤。檢察官上訴意旨略以：(一)按幫助犯之成立，以行為人主
    觀上認識被幫助者，正欲從事犯罪或係正在從事犯罪，且該
    犯罪有既遂可能，而其行為足以幫助他人實現構成要件者，
    即具有幫助故意，並不以行為人確知被幫助者，係犯何罪名
    為必要；又於金融機構開設帳戶，請領存摺及金融卡一事，
    係針對個人身分社會信用，而予以資金流通，具有強烈屬人
    性，而金融帳戶為個人理財工具，且金融存摺、提款卡亦事
    關個人財產權益保障，其專有性甚高，除非本人或與本人親
    密關係者，難認有何理由，可自由流通使用該存摺，一般人
    均有妥為保管及防止他人任意使用認識，縱使特殊情況，偶
    需交付他人使用，亦必深入瞭解用途及合理性，始予提供，
    且該等專有物品，如落入不明人士手中，而未加以闡明正常
    用途，極易被利用為與財產有關犯罪工具，為吾人依一般生
    活認知，所易體察之常識，而有犯罪意圖者，非有正當理由
    ，竟徵求他人提供帳戶，客觀上可預見其目的，係供為某筆
    資金存入後，再行領出之用，且該筆資金存入及提領過程；
    係有意隱瞞其流程及行為人身分曝光用意，常人本於一般認
    知能力，均易瞭解。從而，如非為詐騙財物、恐嚇取財或洗
    錢等不法目的，衡情應無收受他人帳戶存摺、提款卡之理。
    是此等行為客觀上，顯屬可疑，而有為隱瞞某種作為流程及
    行為人身分曝光等不法意圖，應屬可見。(二)就詐騙集團以應
    徵工作作為收集帳戶之圈套案例而言，行為人在提供帳戶時
    ，已創造他人法益遭受侵害可能性，對於社會造成相當風險
    ，是以，行為人必須控制該風險，以防止其他個人或超個人
    法益遭受侵害之結果發生。本件被告於偵查中陳稱：伊僅知
    道應徵載送小姐、類似八大行業的工作，但並不知道對方公
    司在哪…當初公司說交付提款卡是要做薪資轉帳及徵信用，
    伊不曉得薪資轉帳只要帳號即可，也不知如何使用提款卡做
    徵信等語，是被告在應徵時僅知概略之工作內容，然就工作
    之詳細狀況、地點、工作內容是否合法、當公司主管或面試
    人員要求提供個人帳戶時，亦未深究必須提供帳戶之原因，
    並於此情況下即貿然將自己之帳戶提款卡、密碼任意交付他
    人，當難認其無從遇見事後所可能招致之風險，並容任該等
    風險之發生故意。就本件案例而言，縱使詐騙集團以「應徵
    工作」之詐術收集他人帳戶，於此層面言之，提供帳戶之行
    為人固然受詐騙集團所騙，使其陷於錯誤，因而交付其個人
    帳戶資料與詐騙集團使用，已受有損害，為詐欺犯罪之被害
    人之一。然而，就行為人提供己之帳戶予他人利用之行為，
    應係另一事實問題，亦無解於提供帳戶者就提供帳戶與他人
    因而有他人遭受詐騙之幫助詐欺刑責成立之可能。則求職者
    在面對公司所在不明、工作細節不明、工作內容究否合法不
    明等等顯然與一般人應徵工作之情節不相同之情形下，應可
    預見事有蹊蹺，而須以認真、謹慎態度面對此等行為將造成
    之具體風險及法益侵害之可能性，倘若行為人竟仍漠不關心
    ，於此狀況下仍執意提供帳戶予他人使用，其主觀上已難謂
    無故意可言。(三)被告於警詢、偵查、審理之說詞均反覆不定
    ，其於警詢先稱：「我的身分證件及存摺都還在身邊，只不
    過在我知道被設為警示帳戶後才發現我的提款卡已遺失」等
    語，又於偵查中稱：「帳戶在伊找工作時被騙走了…對方打
    電話問我是否要作開車的工作，因為我之前在518有登入資
    料，他就告訴我說需要我交付提款卡，說要作薪資轉帳用，
    他說卡片要先給他們，要作徵信，調查我的信用，但之後卡
    片拿去就沒有消息了」等語，然在審理中改稱：「我是去找
    工作，他們說要我的帳戶，看能不能存錢進去領出來，才跟
    我要卡片跟密碼，給他們會計小姐操作，因為我有欠銀行錢
    ，怕公司存進去我帳戶的錢，會被銀行扣款…他們說有經紀
    約的小姐，表演完了之後，客戶會直接把酬勞轉帳到我的帳
    戶…他們那時候跟我說是每天領薪水…他們說他們公司有很
    多的司機，不可能每個客戶的錢都會到公司的戶頭，這樣會
    搞不清楚，而且有些款項是轉帳、有些是收現金」等語，是
    被告之帳戶究係遺失、應徵工作而交付他人，或係作薪資轉
    帳、或作客戶轉帳之用等情，3次供述均不一致，是被告究
    竟將帳戶交作何用，自難僅憑被告片面而有如上瑕疵之供述
    遽以認定。而倘若被告所言非虛，帳戶確作薪資轉帳，公司
    又每日支薪，再加上客戶轉帳入該帳戶，豈不更增公司管理
    困難，以及帳戶所有人提領時之不便？被告所言矛盾反覆，
    尚難遽信。證人顏光勇雖證稱：簿子手並沒有付給被告任何
    款項，只是單純向被告收東西就走了等語，然此僅能證明車
    手在向被告收取帳戶時並未給付被告對價，尚無從證明詐欺
    集團與被告間是否有以其他方式約定代價或再做聯繫，再參
    若實情確為如此，被告何需於第一次警詢供述中稱遺失？又
    於偵審中就帳戶用途交代不清，凡此均有可疑，自難憑被告
    之說詞而築構本件案情之原貌。(四)被告為43歲之成年人，學
    歷為高職畢業，且又有多年工作經驗，應具有相當知識及社
    會經驗，參以近來諸如擄車勒贖、假勒贖電話及刮刮樂詐財
    等恐嚇取財及詐欺取財犯罪類型，層出不窮，該等犯罪多係
    利用他人帳戶，作為恐嚇取財或詐欺取財所得財物出入帳戶
    ，並經媒體廣為披載，被告對此自難諉為不知。因此，被告
    雖依報紙所載擬應徵工作，惟應徵之工作性質係載送經紀小
    姐司機，縱有以薪資轉帳之情形，亦無使用被告提款卡、密
    碼之必要，更無加以試用之必要，又若須試用，本當場當日
    試用即可，何須俟交付後始擇日返還？被告於原審審理中亦
    稱：伊當時也覺得怪怪的，但沒有趕快工作不行，所以要快
    點找到工作，對方向伊稱每日領薪水等語，是被告於交付帳
    戶之際既已察覺不對，自可預見上開年籍不詳之成年男子，
    向其收受銀行存摺帳戶、提款卡，以遂行財產上犯罪目的，
    或轉售他人作為財產犯罪，惟為獲得與一般工作相較之下，
    每日均能支薪之工作機會，而提供其上開金融帳戶資料予他
    人使用。從而，被告既可預見金融帳戶交付他人，將幫助他
    人實施犯罪，但因對方要求即將其所申辦之銀行提款卡交付
    他人，並告知提款卡密碼，被告顯有縱使有人以其金融帳戶
    ，實施詐欺取財或其他犯罪，亦不違背其本意之故意甚明等
    語。然查：
  (一)按刑法上幫助之行為，須有幫助他人犯罪之意思，如無此種
    故意，基於其他原因，以助成他人犯罪之結果，尚難以幫助
    論；且刑法關於犯罪之故意，不但直接故意，須犯人對於構
    成犯罪之事實具備明知及有意使其發生之兩個要件，即間接
    故意，亦須犯人對於構成犯罪之事實預見其發生，且其發生
    不違背犯人本意始成立，最高法院20年上字第1022號、22年
    上字第4229號著有判例意旨可資參照。意即，交付帳戶而幫
    助詐欺罪之成立，必須幫助人於行為時，明知或可得而知，
    被幫助人將持其所交付之帳戶向他人詐取財物，如出賣、出
    租或借用等情形，或能推論其有預知該帳戶被使用詐取他人
    財物之可能，始足當之；反之，如非基於自己自由意思而係
    因遺失、被脅迫、遭詐欺等原因而交付，則交付金融機構帳
    戶之人既無幫助犯罪之意思，亦非認識收受其金融機構帳戶
    者將持以對他人從事詐欺取財等財產犯罪而交付，此時之行
    為人於交付金融機構帳戶之相關資料時，既不能預測其帳戶
    將遭他人作為詐欺取財等財產犯罪之工具，則其交付金融帳
    戶相關資料之行為，即不能以幫助詐欺取財罪相繩，此始與
    法理相合。
  (二)又一般社會大眾於應徵工作時，對於對方要求提供帳號及提
    款卡，以供審核信用之用等語，固以追問箇中原因，察覺其
    間詭計而斷然拒絕為常情，然一般人對於社會事物之警覺性
    或風險評估，常因人而異，且與受教育程度、從事之職業、
    心智是否成熟，並無必然之關連，此觀諸詐騙集團之詐騙手
    法，屢經政府大力宣導及媒體大幅報導，卻仍常見高級知識
    分子受騙，即可明瞭。況人類之認知及決定能力，亦會因當
    時客觀環境因素之限制而有所不同，處於特別環境下，如急
    迫、忙亂或因權力顯然不對等下，原有感官對外界事物之認
    知能力，將變得狹窄，甚至局部或片斷而影響對當時週遭環
    境之資訊蒐集能力，且對前述所收集局部、片斷資訊，又因
    急迫、忙亂（如施騙者以時間緊急為由，要求行為人於慌亂
    情緒中，即刻做出決定）或權力不對等（如施騙者以是否錄
    用行為人等上位權力者角色對待行為人），使當時情境下之
    判斷能力受到限制，而無法察覺異狀及為合乎常理之決定。
    再衡以近來因人頭帳戶取得困難，詐騙集團成員為取得人頭
    帳戶，或以高價收購，或以詐騙方式取得，欺罔方式必係千
    變萬化，且有一套演練純熟、頗具說服力之說詞，若一般人
    不免因詐騙集團成員言語相誘而陷於錯誤，採行他人眼中不
    可思議之處置方式（即貿然交付鉅額財物），則金融機構帳
    戶之持有人因相同原因陷於錯誤、交付存摺及提款卡，洵屬
    可能，自不能以吾等客觀常人智識經驗、甚至從事犯罪偵查
    工作者之智識經驗為基準，遽予推論個案行為人必具相同警
    覺程度，而「對構成犯罪之事實必有預見」。
  (三)查本件被告辯稱因求職而遭詐騙集團詐得上揭帳戶影本、提
    款卡及密碼，非無所據，已如前述，則被告於交付上揭提款
    卡等相關資料予他人時，是否確有幫助詐欺取財罪之主觀故
    意，顯非無疑。徵諸被告求職經驗不多，其曾為臨時工，然
    該等工作環境具有相對封閉、單純特性，被告對於詐騙集團
    日新月異、詭譎多變之犯罪手法，是否有相當之辨識能力，
    尚非無疑。又因求職孔急，房租已無法繳交，故曾在網路（
    518人力銀行）登入資料，希求工作，詐騙集團趁其無暇思
    考事由之緣委，打電話尋問是否要作類似八大行業接送司機
    ，與一般求職廣告並無不同。上訴意旨謂：被告應有合理懷
    疑詐騙集團要求交付金融卡及密碼之動機係作為不法使用，
    及本件求職過程與一般常情迥然不同云云，尚非的論。又被
    告於事發時已年滿43歲，屬中齡求職者，而學歷僅高職畢業
    ，則以當今社會普遍教育普及，高學歷失業情狀，時有所聞
    ，被告謀職已屬相當不易，又求職者為謀得工作，往往須順
    應潛在僱主之各種要求，而身為高職生求職者，應更甚於此
    ，從而，被告辯稱：因非趕快工作不行，務必快點找到工作
    ，便於繳交房租，且對方向伊稱每日領薪水情形下，為求獲
    得錄用，而順應潛在僱主要求交付帳戶影本、提款卡及密碼
    乙情，實與經驗法則無違。另證人顏光勇於原審審理時證稱
    ：簿子手並沒有付給被告任何款項，只是單純向被告收東西
    就走了等語（見原審卷第34背面頁），由此得知，被告亦無
    從中得利，實無利用交付金融卡等資料，幫助詐集團，使本
    身身陷幫助詐欺取財罪之罪必要。
  (四)綜上各情觀之，尚不能證明被告交付上揭金融卡及密碼時，
    其主觀上就帳戶將遭詐騙集團作為犯罪工具使用，有預見其
    發生之可能。上訴意旨再執以上揭各節，主張被告有預見帳
    為詐欺集團使用之未必故意云云，係就原審之採證及認事再
    為爭執，均不足以據以證明被告有公訴意旨之犯行。
八、本件檢察官起訴書所列證據及卷內訴訟資料，已經本院逐一
    論證，參互審酌，無從獲得有罪之心證，均如前述。檢察官
    上訴意旨，並未提出任何新事證，僅就原審採證及認事再為
    爭執，以檢察官所提出之證據尚難遽認被告有何起訴意旨所
    指之犯行，認上訴意旨核無理由，其上訴應予駁回。
據上論斷，應依刑事訴訟法第368條，判決如主文。
本案經檢察官劉成焜到庭執行職務。
中    華    民    國   100    年    12    月    7     日
                  刑事第二十一庭審判長法  官  周政達
                                      法  官  許永煌
                                      法  官  趙文
以上正本證明與原本無異。
不得上訴。
                                      書記官  張品文
中    華    民    國   100    年    12    月    7     日